【裁判字號】    92,易,409
【裁判日期】    920711
【裁判案由】    傷害等
【裁判全文】
臺灣臺北地方法院刑事判決                          九十二年度易字第四九號
    公  訴  人  臺灣臺北地方法院檢察署檢察官
    被      告  乙○○
右列被告因傷害等案件，經檢察官向本院聲請簡易判決（九十一年度偵字第二四六一
五號），經本院認應適用通常程序審理，本院判決如左：
    主      文
乙○○以加害生命之事，恐嚇他人，致生危害於安全，處拘役肆拾日，如易科罰金以
參佰元折算壹日。緩刑貳年。
被訴傷害部分公訴不受理。
    事      實
一、乙○○係鉅泰工程股份有限公司（下稱鉅泰公司）之下包水電廠商，於民國九十
    一年五月三十日上午十時三十分許，因與鉅泰公司工程師蕭安倫於電話中發生口
    角，乙○○遂偕同其兄廖永和前往鉅泰公司位於臺北市○○區○○路一百五十七
    巷一號對面之景泰園工地，與鉅泰公司協理甲○○及蕭安倫等人協商工程糾紛事
    宜，在該工地工務所內洽談之際，雙方發生爭執，詎乙○○竟基於傷害人身體之
    犯意，先以玻璃製煙灰缸丟擲林永木之胸部，復出拳毆打林永木，致其受傷（傷
    害部分業據撤回告訴），嗣林永木退避至牆角時，乙○○順勢抱住其右小腿，並
    恫稱：「要打斷你的右腳很容易」，適該工務所主任李其龍架開雙方，乙○○始
    行罷手，離去之際，乙○○再度向在場之林永木、蕭安倫、李其龍等人恫稱：「
    這件事情你們公司沒有處理好，公司大大小小的人，我一個也不會放過」等語，
    致使甲○○等人心生畏懼，致生危害於安全。
二、案經甲○○訴由台北市政府警察局中山分局移送台灣台北地方法院檢察署檢察官
    聲請以簡易判決處刑，嗣經本院改依通常訴訟程序審理。
    理     由
甲、有罪部分：
一、訊據被告乙○○矢口否認有何恐嚇犯行，辯稱：伊當時抱住告訴人的腳是因為他
    要跌倒了，伊說其實要弄斷你的腳現在很容易，但是大家相處十幾年了，我就放
    掉了，伊說如果有事情也不會只有我有事情，就是說我有事情會找公司理論，並
    非恐嚇云云；惟查，右揭犯罪事實，業據告訴人甲○○於警訊、偵查及本院調查
    時指證歷歷，並經證人蕭安倫於警訊中證述甚詳，且核與證人李其龍於偵查中所
    證稱：當天我正好巡視工地，回事務所，蕭安倫告知他與被告有言語上之衝突，
    且被告稍後會偕同他兄弟一同過來，後來發生言語衝突，被告起身動手毆打告訴
    人之嘴部導致流血，並以玻璃製煙灰缸砸向告訴人，在被告出身欲毆打告訴人之
    際，雙方站立且告訴人被逼到牆角打完後，被告還抓住告訴人右小腿，同時並稱
    要將告訴人腿打斷，我於是上前將渠等二人架開，在被告要離去之際並稱：如果
    我們沒有把事情處理解決的話，將不會放過我們公司上上下下的人等語（九十二
    年一月十六日偵查筆錄參見），均屬相符，顯見告訴人甲○○前開指述情節，應
    堪信為真實；被告前揭所辯，不足採信，本件事證明確，被告犯行堪以認定，應
    予依法論科。
二、按被告乙○○以前揭加害生命、身體之言詞，恐嚇告訴人甲○○、及證人蕭安倫
    、李其龍，足以使渠等三人均心生畏懼，核被告所為，係犯刑法第三百零五條之
    恐嚇危害安全罪。又被告於同一時間、地點，恐嚇前揭被害人，此數個動作，為
    同時同地密接實施，侵害相同之法益，各行為之獨立性極為薄弱，依一般社會觀
    念，在時間差距上，難以強行分開，在刑罰評價上，以視為數個舉動之接續實施
    ，合為包括之一行為予以評價，較為合理，屬接續犯。其以一恐嚇行為恐嚇告訴
    人甲○○、證人蕭安倫、李其龍等三人，為侵害同種法益之想像競合犯，應依刑
    法第五十五條之規定，從一重之恐嚇罪處斷。爰審酌被告前無犯罪前科，素行尚
    稱良好，有台灣高等法院被告全國前案紀錄表在卷足憑、犯罪動機係因與告訴人
    甲○○因工程糾紛發生爭執在先、智識程度、使告訴人等心生畏懼、及其所受之
    刺激、手段、品行、及犯罪後已向告訴人表示道歉，並獲得其原諒，態度良好等
    一切情狀，量處如主文所示之刑，並諭知易科罰金之折算標準，以資懲儆。次查
    ，被告前未曾受有期徒刑以上刑之宣告，有上開前案紀錄表附卷可稽，其因一時
    短於思慮，致罹刑章，惡性尚屬輕微，且犯罪後業已獲得告訴人之諒解，表示願
    意原諒被告，信被告歷經偵審程序及罪刑宣告之教訓，當知所警惕，本院認前開
    對其宣告之刑，以暫不執行為適當，爰併宣告緩刑，以啟自新。
乙、不受理部分：
一、公訴意旨略以：被告乙○○係鉅泰公司之下包水電廠商，於九十一年五月三十日
    上午十時三十分許，因與鉅泰公司工程師蕭安倫於電話中發生口角，乙○○遂偕
    同其兄廖永和前往鉅泰公司位於臺北市○○區○○路一百五十七巷一號對面之景
    泰園工地，與鉅泰公司協理甲○○及蕭安倫等人協商工程糾紛事宜，在該工地工
    務所內洽談之際，雙方發生爭執，詎乙○○竟基於傷害人身體之犯意，先以玻璃
    製煙灰缸丟擲林永木之胸部，復出拳毆打林永木，致其受有上唇擦傷、右上肢擦
    傷、左上肢擦傷等傷；因認其涉有刑法第二百七十七條第一項之傷害罪嫌等語。
二、按告訴乃論之罪，告訴人於第一審辯論終結前得撤回其告訴，又告訴經撤回者，
    應諭知不受理之判決，刑事訴訟法第二百三十八條第一項、第三百零三條第三款
    定有明文。
三、查本件告訴人林永木告訴被告乙○○傷害案件，起訴書認係犯刑法第二百七十七
    條第一項之罪，依同法第二百八十七條前段之規定，須告訴乃論。本件告訴人林
    永木已於九十二年三月二十八日具狀撤回告訴，有撤回告訴狀附卷可稽，揆諸前
    揭說明，此部份應為不受理之諭知。
據上論斷，應依刑事訴訟法第四百五十二條、第二百九十九條第一項前段、第三百零
三條第三款，刑法第三百零五條、第四十一條第一項前段、第七十四條第一款，罰金
罰鍰提高標準條例第一條前段、第二條，判決如主文。
本案經檢察官孟令士到庭執行職務。
中      華      民      國     九十二     年      七     月     十一    日
                                      臺灣臺北地方法院刑事第九庭
                                          法  官  吳  佳  薇
右正本證明與原本無異。
如不服本判決，應於判決送達後十日內向本院提出上訴狀(應抄附繕本)。告訴人
或被害人如對於本判決不服者，應具備理由請求檢察官上訴，其上訴期間之計算
係以檢察官收受判決正本之日期為準。
                                          書記官  許  博  為
中      華      民      國      九十二      年    七    月  十七    日
附錄本案論罪科刑法條全文：
刑法第三百零五條
以加害生命、身體、自由、名譽、財產之事恐嚇他人，致生危害於安全者，處二年以
下有期徒刑、拘役或三百元以下罰金。


司法院資訊處製作；財團法人民間司法改革基金會備份。
